臺灣屏東地方法院刑事判決　　　　　　　 96年度易字第545號
公　訴　人　臺灣屏東地方法院檢察署檢察官
被　　　告　甲○○
上列被告因違反毒品危害防制條例案件，經檢察官提起公訴（96
年度毒偵字第945 號），嗣被告於本院準備程序進行中先就被訴
事實為有罪之陳述，本院告知被告簡式審判程序之旨，並聽取當
事人之意見後，裁定改由受命法官獨任依簡式審判程序審理，本
院判決如下：
    主  文
甲○○施用第二級毒品，累犯，處有期徒刑壹年，減為有期徒刑
陸月，如易科罰金，以新台幣壹仟元折算壹日。
    事  實
一、甲○○前因施用第二級毒品案件，經依台灣雲林地方法院89
    年度毒聲字第656 號裁定送台灣雲林看守所附設勒戒處所觀
    察、勒戒後，認無繼續施用毒品之傾向，業經臺灣雲林地方
    法院檢察署檢察官於民國89年5 月31日，以89年度毒偵字第
    741 號為不起訴處分確定。又因於觀察勒戒釋放後5 年內之
    93年11月5 日19時許採尿前之4 日內某時，在不詳地點施用
    第二級毒品安非他命，經臺灣基隆地方法院以93年基簡字第
    1005號判處有期徒刑6 月確定，於94年7 月12日易科罰金執
    行完畢。詎仍未戒除吸食毒品之惡習，復基於施用第二級毒
    品亞甲基雙氧甲基安非他命（即MDMA，以下簡稱MDMA）之犯
    意，於96年4 月6 日下午18時許，在屏東縣車城鄉荷蘭村內
    ，施用MDMA1 次。嗣於同年4 月7 日晚間22時許，為警在恆
    春鎮後壁湖漁港「遨遊四海」遊艇上查獲，經其同意採集尿
    液呈有MDMA類陽性反應，始查獲上情。
二、案經屏東縣警察局移請臺灣屏東地方法院檢察署檢察官偵查
    起訴。
    理  由
壹、程序部份
一、按除被告所犯為死刑、無期徒刑、最輕本刑為3 年以上有期
    徒刑之罪或高等法院管轄第一審案件者外，於法院行準備程
    序進行中，被告先就被訴事實為有罪之陳述時，審判長得告
    知被告簡式審判程序之旨，並聽取當事人、代理人、辯護人
    及輔佐人之意見後，裁定進行簡式審判程序；且受命法官行
    準備程序，與法院或審判長有同一之權限；又簡式審判程序
    之證據調查，不受刑事訴訟法第159 條第1 項、第161 條之
    2 、第161 條之3 、第163 條之1 及第164 條至第170 條規
    定之限制，刑事訴訟法第273 條之1 第1 項、第279 條第2
    項前段、第273 條之2 分別定有明文。被告所為係犯死刑、
    無期徒刑、最輕本刑為3 年以上有期徒刑以外之罪，其於準
    備程序中就被訴事實為有罪之陳述，經受命法官告知簡式審
    判程序之旨，並聽取公訴人、被告之意見後，本院合議庭認
    為適宜由受命法官獨任進行簡式審判程序，依刑事訴訟法第
    273 條之1 第1 項規定，裁定由受命法官獨任進行審判程序
    ，合先敘明。
貳、實體部分
一、訊據被告甲○○對於上揭犯罪事實均坦承不諱，復查：
（一）經警於查獲被告隔日2 時許所採之尿液送驗結果，係呈MD
      MA陽性反應，此有屏東縣警察局恆春分局辦理毒品危害防
      制條例案尿液送檢人真實姓名對照表、正修科技大學超微
      量研究科技中心96年4 月26日編號R00-0000-000號檢驗報
      告各1 份在卷可稽。
（二）按修正毒品危害防制條例就施用毒品者，祇於「初犯」及
      「5 年後再犯」二種情形，有其追訴條件之限制，即須於
      初犯經觀察、勒戒或強制戒治釋放後，5 年內均無施用毒
      品之行為，始能認其前所實施之觀察、勒戒或強制戒治已
      足遮斷毒癮，而得於5 年後再犯時，再予適用初犯之規定
      ，重行觀察、勒戒等程序。倘5 年內已經再犯，被依法追
      訴處罰，縱其第3 次（或第3 次以上）施用毒品之時間在
      初犯釋放5 年以後，即與「5 年後再犯」之情形有別，且
      因已於「5 年內再犯」，顯見其再犯率甚高，原實施觀察
      、勒戒或強制戒治，已無法收其實效，而無5 年戒斷期之
      存在，自無再經觀察、勒戒及強制戒治之必要，應由檢察
      官逕行起訴（最高法院95年度台非字第59號、第65號判決
      意旨參照）。查被告前因施用毒品案件，經依台灣雲林地
      方法院以89年度毒聲字第656 號裁定送台灣雲林看守所附
      設勒戒處所觀察、勒戒後，認無繼續施用毒品之傾向，業
      經臺灣雲林地方法院檢察署檢察官於89年5 月31日，以89
      年度毒偵字第741 號為不起訴處分確定後，嗣於上開觀察
      勒戒執行完畢釋放後5 年內，於93年11月5 日19時許採尿
      前之4 日內某時，在不詳地點施用第二級毒品安非他命，
      經臺灣基隆地方法院以93年基簡字第1005號判處有期徒刑
      6 月確定之事實，有臺灣高等法院被告前案紀錄表、臺灣
      高等法院在監在押全國紀錄表及臺灣基隆地方法院93年基
      簡字第1025號判決書、臺灣基隆地方法院檢察署檢察官93
      年度毒偵字第2167號聲請簡易判決處刑書、臺灣雲林地方
      法院檢察署檢察官89年度毒偵字第741 號不起訴處分書各
      1 份在卷足參，則被告於前案經觀察勒戒執行完畢後，於
      5 年內已經再犯，並經依法追訴處罰，雖本案施用毒品之
      時間在初犯釋放5 年後，惟被告既已先於「5 年內再犯」
      ，顯見其再犯率甚高，原實施觀察、勒戒已無法收其實效
      ，而無5 年戒斷期之存在，參諸前揭判決意旨，自無再經
      觀察、勒戒及強制戒治之必要，而應由檢察官逕行起訴，
      並由本院依法論科。
二、查MDMA係毒品危害防制條例第2 條第2 項第2 款所稱之第二
    級毒品，核被告所為，係犯毒品危害防制條例第10條第2 項
    施用第二級毒品罪。被告持有毒品，復進而施用，其持有毒
    品之低度行為，為施用毒品之高度行為所吸收，不另論罪。
    被告前因施用毒品案件，經臺灣基隆地方法院以93年基簡字
    第1005號判處有期徒刑6 月確定，於94年7 月12日易科罰金
    執行完畢之前科，有臺灣高等法院被告全國前案紀錄表1 份
    在卷可憑，於5 年內故意再犯有期徒刑以上之本件，應依刑
    法第47條第1 項規定，論以累犯，並依法加重其刑。爰審酌
    被告雖於犯後即能坦承犯行，而其施用毒品行為於本質上係
    屬自我戕害行為，反社會性之程度應屬較低；惟施用毒品，
    不僅足以戕害其個人身心，且極易滋生其他犯罪，惡化治安
    甚重，嚴重損及公益，且被告前經觀察勒戒之處遇助其戒除
    毒品，竟再為本件施用毒品犯行，顯見其不思悔改，自制力
    亦顯不佳等一切情狀，酌情量處如主文所示之刑，以資懲儆
    。被告犯罪時間在96年4 月24日以前，所犯符合中華民國九
    十六年罪犯減刑條例第2 條第1 項第3 款所定之減刑條件，
    應依該規定減其刑期為二分之一，故減為有期徒刑6 月，並
    諭知易科罰金之折算標準。
據上論斷，應依刑事訴訟法第273 條之1 第1 項、第299 條第1
項前段，毒品危害防制條例第10條第2 項，刑法第11條前段、第
47條第1 項，中華民國九十六年罪犯減刑條例第2 條第1 項第3
款、第7 條、第9條，判決如主文。
本件經檢察官顏珮珊到庭執行職務。
中　　華　　民　　國　　96　　年　　9 　　月　　26　　日
                  刑事第一庭    法  官  羅培毓
以上正本證明與原本無異。
如不服本判決應於收受本判決送達後十日內向本院提出上訴書狀
，其未敘述上訴理由者，並得於提起上訴後十日內向本院補提理
由書狀（均須按他造當事人之人數附繕本）「切勿逕送上級法院
」
中　　華　　民　　國　　96　　年　　9 　　月　　28　　日
                                書記官  張儷薾
附錄本判決論罪科刑法條：
毒品危害防制條例第10條第2項
施用第二級毒品者，處三年以下有期徒刑。
